臺灣高等法院刑事判決　　　　　　　　　　　　　　九十三年度上易字第五九五號
　　上　訴　人
　　即　被　告　乙○○
右上訴人因竊盜等案件，不服臺灣臺北地方法院九十二年度易字第八一０號，中華民
國九十三年二月二十三日第一審判決（起訴案號：臺灣臺北地方法院檢察署九十二年
度偵緝字第四一九號），提起上訴，本院判決如左：
    主  文
上訴駁回。
    事  實
一、乙○○前於民國八十七年間因偽造文書案件，經台灣台中地方法院判處有期徒刑
    一年一月確定，於八十八年五月二十八日執行完畢，竟仍不知悔改，其受僱於甲
    ○○在台北市○○○路○段一一八巷五號之一「二隻牛小吃店」內工作，竟意圖
    為自己不法所有，於九十一年二月二十八日離職當日，乘人不知，在上開「二隻
    牛小吃店」甲○○辦公室內，竊取甲○○所有之電腦硬碟IBM60G一顆、捷元記憶
    體256M及JBL 喇叭乙組、光碟片六片等物，得手後置於其所有之手提袋內，嗣甲
    ○○因員工離職欲清點財物時，發現前開失竊之物在乙○○尚未攜走之手提袋內
    ，經報警查獲，始知上情。
二、案經台北市政府警察局大安分局報請台灣台北地方法院檢察署檢察官偵查起訴。
    理  由
一、訊據被告乙○○矢口否認有何竊盜之犯行，辯稱電腦、喇叭、光碟都是伊託友人
    童冠燕購得，為伊所有，並非自甲○○竊得云云，惟查：右揭犯罪事實，業據被
    告乙○○於警訊中自白稱：「（你是否有竊取二隻牛小吃店王志峰店內所有之電
    腦硬碟IBM60G一顆、捷元記憶體256M及JBL 喇叭乙組、光碟片等物品？）我有竊
    取」、「我於九十一年二月二十八日在二隻牛小吃店內王智峰辦公室內竊取右述
    物品，我是竊取來自己使用」、「我放在員工宿舍內我所有之 HARD Y AMES牌黑
    色手提袋內」等語（見偵查卷第六頁），經核與證人甲○○於原審到庭證稱：其
    發現自己短少了一個硬碟、一組喇叭、六片驅動程式光碟片，後來清點被告尚未
    帶走的行李，才發現上開失竊物品在被告行李內等情節相符合（見原審九十三年
    一月十二日審理筆錄）。被告嗣雖翻供改稱其於警訊自白係警察要伊承認，否則
    要打伊云云，然查被告於偵查中並未主張該自白非出於任意性，僅抗辯稱：「因
    他（警察）叫我配合，法官不會相信有前科的人」等語（見偵緝卷第十五頁）。
    而證人即製作警訊筆錄之員警黃澎起則證稱：筆錄均是依照被告陳述之內容所製
    作，並未對被告為任何強暴脅迫之行為，被告本來辯稱要去還東西，其再追問到
    底有無竊取財物，被告才主動承認確實有竊取，製作完筆錄後因被告是通緝犯，
    就將被告移送到大安分局等語（見原審九十二年十二月八日訊問筆錄），足見被
    告於警訊中所為竊盜之自白具任意性，自可作為證據。至被告雖辯稱電腦硬碟、
    記憶體、喇叭、光碟都是都是伊託友人童冠燕購得，為伊所有，並非自甲○○竊
    得云云，然原審依被告聲請傳喚證人童冠燕到庭證稱：在被告到警察局的前兩個
    禮拜左右，其曾幫被告到光華商場買電腦配備，是上網要用的東西，但詳細名稱
    其忘了，當天買完後就交給被告等語（見原審九十三年二月九日審理筆錄）。惟
    查甲○○所失竊之物係電腦、喇叭、光碟等物，與證人童冠燕所稱幫被告購買之
    物是上網使用之電腦配備並不相同，故依證人之證言，並無法證明甲○○所失竊
    之前開物品係被告託童冠燕所購得。被告於本院調查時供稱伊託童冠燕購買有信
    用卡刷卡紀錄，其上有貨號云云，然被告始終未能提出刷卡紀錄單以供查證，所
    辯已難採信。至被害人甲○○雖無法提出購買前開物品之證據，然被害人已就該
    物品之規格、型號為大致之陳述，而前開物品價格均非昂貴，被害人未保留相關
    發票等購買證明亦與常情並不相違，其所為失竊之指述既與被告於警訊之之自白
    相符，即難認其前開指述不可採信。綜上所述，本件事證明確，被告所辯顯係卸
    責之詞，核不足採，其犯行堪以認定。
二、核被告所為，係犯刑法第三百二十條第一項之竊盜罪，被告前因偽造文書案件，
    經台灣台中地方法院判處有期徒刑一年一月確定，於八十八年五月二十八日執行
    完畢，有本院被告全國前案紀錄表一件在卷可徵，其於有期徒刑執行完畢後五年
    之內再犯本件有期徒刑以上之罪，為累犯，應依刑法第四十七條規定加重其刑。
三、原審認被告罪證明確，就被告所犯竊盜罪部分，援引刑法第三百二十條第一項、
    第四十七條，罰金罰鍰提高標準條例第一條前段之規定，並審酌被告犯後否認部
    分犯行，所竊得財物雖非鉅，然犯後毫無悔意，及其犯罪動機、所生危害等情狀
    ，量處有期徒刑十月，以示懲儆。原審就竊盜罪部分所為論罪科刑，均無不妥，
    量刑亦屬妥適，被告提起上訴，其猶執陳詞否認竊盜犯行，其上訴核無理由，應
    予駁回。
四、被告經合法傳喚無正當理由不到庭，爰不待其陳述逕行判決
據上論斷，應依刑事訴訟法第三百六十八條、第三百七十一條，判決如主文。
本案經檢察官洪泰文到庭執行職務。
中　　　華　　　民　　　國　　九十三　　年　　　六　　　月　　二十四　　日
                              臺灣高等法院刑事第十七庭
                                  審判長法  官  陳  正  雄
                                        法  官  周  煙  平
                                        法  官  許  錦  印
右正本證明與原本無異。
不得上訴。
                                        書記官  楊  妙  恩
中　　　華　　　民　　　國　　九十三　　年　　　六　　　月　　二十九　　日
附錄本案論罪科刑法條全文：
中華民國刑法第三百二十條：
 (普通竊盜罪、竊佔罪)
意圖為自己或第三人不法之所有，而竊取他人之動產者，為竊盜罪，處五
年以下有期徒刑、拘役或五百元以下罰金。
意圖為自己或第三人不法之利益，而竊佔他人之不動產者，依前項之規定
處斷。
前二項之未遂犯罰之。
